臺灣士林地方法院交通事件裁定　　　　　　　　　　　九十三年度交聲字第八一號
　　原處分機關　臺北巿交通事件裁決所
　　異　議　人
　　即受處分人　甲○○
右列異議人即受處分人因違反道路交通管理處罰條例案件，對於臺北市交通事件裁決
所九十三年一月二十日所為之處分（原處分案號：北市裁三字第裁二二─ＡＣＵ二八
○○二六號）聲明異議，本院裁定如左：
    主  文
異議駁回。
    理  由
一、按汽車駕駛人，行經有燈光號誌管制之交岔路口闖紅燈者，處新台幣（下同）一
    千八百元以上五千四百元以下罰鍰，並計違規點數三點，道路交通管理處罰條例
    第五十三條、第六十三條第一項第三款，分別定有明文。
二、原處分意旨略以：異議人即受處分人甲○○於民國九十二年十二月二十一日十四
    時二十五分，駕駛車牌號碼ＢＤＯ－六三七號重機車沿臺北市○○路一五巷北向
    南行駛，行至臺北市○○路一五巷與敦化北路一五五巷之有燈光號誌管制之交岔
    路口前，不依當時已亮紅燈之號誌停車等待，反逕自闖紅燈行駛，經警當場攔停
    舉發，爰依道路交通管理處罰條例第五十三條之規定，裁處罰鍰一千八百元，並
    依同條例第六十三條第一項第三款之規定，併記違規點數三點。
三、異議人聲明異議意旨略以：案發當日伊駕駛機車沿敦化北路走到一九０巷與另一
    不知名道路之路口，因見前方燈號為紅燈，伊便停車等待，是時看到前方有二名
    警察正和一輛白色貨車駕駛人講話，嗣因燈號轉換為綠燈，伊繼續前駛通過路口
    ，詎在敦化北路一四五巷四六號前遭前開員警中之一人攔停，並以伊闖紅燈為由
    ，將伊交由另名員警掣單舉發，因伊當場否認違規，乃拒絕簽收舉發通知單，當
    天案發當時，有另一輛計程車從公園旁的小路快速行駛出來，警員可能是聽到有
    車輛高速行駛的聲音，才誤以為是伊闖紅燈。因原處分與事實不符，實難甘服云
    云。
四、本院查：
(一)異議人於前揭時、地，駕駛車牌號碼ＢＤＯ－六三七號重機車，為警攔停並掣單
    舉發違規等情，業據異議人自承在卷，並有卷附臺北市政府警察局舉發道路交通
    管理事件通知單在卷可稽，應甚明確，堪予認定。
(二)訊據證人即舉發本件交通違規之台北市政府警察局松山分局東社派出所交通分隊
    警員黃副鑫到庭具結證稱：案發當天伊與同事陳國俊在健康路一五巷口的北寧公
    園旁服路檢勤務，於攔下異議人車子前，伊和同事陳國俊已先共同攔下另一台違
    規紅燈右轉之車輛，並由陳國俊上前去盤檢該車的駕駛人及乘客，伊則站在旁邊
    看有無其他車輛違規，之後伊看到異議人駕駛車號ＢＤＯ－六三七號重機車沿健
    康路一五由巷北往南方向行駛，經過健康路與敦化北路一五五巷巷口的紅燈時闖
    紅燈，伊便上前攔停異議人，異議人告訴伊說因他趕時間，且他是軍人認識很多
    警界的高官，要伊不要開單，但伊仍然表示要依法舉發，並將紅單交予異議人簽
    收，然異議人並未簽名，便將紅單拿走，且快速往台北市○○○路一四五巷方向
    離去，之後伊聽到約五十公尺外有碰撞的聲音，經上前查看，才發現異議人的機
    車在敦化北路一四五巷與一五五巷一○○弄交岔路口發生車禍，伊即聯絡松山分
    局勤指中心，請他們派救護車及交通隊前來處理，當天異議人車輛通過路口時，
    伊抬頭看到燈號為紅燈，當時並看見其他車輛停等紅燈等語明確（見本院九十三
    年四月七日訊問筆錄），且證人黃副鑫另證稱；案發當日掣單舉發異議人違規後
    ，伊返回派出所即填寫工作紀錄，載明違規車輛之車號、廠牌及違規時間、地點
    等情，並提出台北市松山分局派出所員警工作記錄簿附卷為憑，經本院當庭核閱
    無訛。再按交通警員掣單舉發違反道路交通管理處罰條例所列之違規事實，本質
    上為行政處分，係公務員基於職務上權力，依法就特定之具體事件所為具公法上
    效果之單方行政行為，基於職務上權力，依法就特定之具體事件所為具公法上效
    果之單方行政行為，基於公務員為公法上行為具有公信力之原則，該行政處分當
    可被推定為真正，其據以依法處分之事實認定亦為正確無誤，本此公信原則，乃
    立法者賦予行政機關制定違反道路交通事件統一裁罰標準及處理細則，使執勤警
    員得當機處分（如該細則第二十三條）以維護交通秩序、安全之行政目的，反之
    ，若謂公務員一切行政行為均需預留證據以證其實，則國家行政勢必窒礙難行，
    據此，刑事訴訟法就犯罪證據有關之規定中，與屬行政秩序罰之交通違規裁罰本
    旨不合之部分，自不在準用之列，而證人黃副鑫與異議人間並無怨恨仇隙，此為
    異議人所不否認，證人並無設詞誣陷，身觸偽證罪之必要，異議人雖否認違規事
    實，然既未就執勤員警之舉發有誤提出確實證據以供調查，亦無任何證據足資證
    明有捏造事實違法取締之情事，則執勤警員本其維護交通秩序、安全職責所為之
    舉發，自應受到合法、正確之推定，參以證人黃副鑫結證擔任交通警察職務已有
    十二年，而查本件案發時間為下午二時二十五分許，視線清楚，而證人看到異議
    人闖紅燈之位置距闖紅燈路口僅十餘公尺等情，亦據其結證明確，堪信證人並無
    誤認異議人違規事實之虞，又依證人所證，案發時異議人曾表示自己具有軍人身
    分，希望不要開單之情，亦為異議人到庭所不否認，衡情異議人若自認並無違規
    事實，理應據理力爭，以維權益，要無藉表明自己特殊身分而圖求免罰之理，綜
    上各情互參以析，證人黃副鑫所證異議人違規闖紅燈之情應屬可信，異議人確有
    原處分書認定之上開交通違規事實，堪予認定，異議人空言否認違規，難認屬實
    ，不足採信，原處分機關以本案違規事實明確，依首揭規定，裁處異議人罰鍰一
    千八百元，併計違規點數三點，於法並無不合，本件異議為無理由，應予駁回。
據上論斷，應依道路交通案件處理辦法第十九條，裁定如主文。
中　　　華　　　民　　　國　　九十三　　年　　　六　　　月　　　九　　　日
                                    臺灣士林地方法院交通法庭
                                        法  官  吳  祚  丞
右正本證明與原本無異。
如不服本裁定應於送達後五日內向本院提出抗告狀。
                                        書記官  林  立  原
中　　　華　　　民　　　國　　九十三　　年　　　六　　　月　　　十五　　日
